【裁判字號】    99,訴,795
【裁判日期】    990831
【裁判案由】    違反毒品危害防制條例
【裁判全文】
臺灣屏東地方法院刑事判決               99年度訴字第795號
公  訴  人  臺灣屏東地方法院檢察署檢察官
被      告  甲○○
上列被告因違反毒品危害防制條例案件，經檢察官提起公訴（99
年度毒偵字第1333號），被告於準備程序就被訴事實為有罪之陳
述，本院合議庭裁定由受命法官獨任進行簡式審判程序，並予判
決如下：
    主  文
甲○○施用第一級毒品，累犯，處有期徒刑柒月。
    事  實
一、甲○○前於民國90年間，因重傷害案件，經臺灣板橋地方法
    院以91年度易字第3924號判決判處有期徒刑6 年確定，於96
    年7 月17日縮短刑期假釋出監，所餘刑期付保護管束，於同
    年10月12日保護管束期滿未經撤銷視為執行完畢。另於97年
    間，因違反毒品危害防制條例案件，經臺灣板橋地方法院以
    97年度毒聲字第573 號裁定令入勒戒處所施以觀察、勒戒，
    認有繼續施用毒品之傾向，復經臺灣板橋地方法院以97年度
    毒聲字第1634號裁定送戒治處所施以強制戒治，於98年4 月
    27日停止執行釋放，並由臺灣板橋地方法院檢察署檢察官以
    98年度戒毒偵字第457 號為不起訴處分確定。詎其猶不知戒
    絕悔改，明知海洛因及甲基安非他命經公告列為毒品危害防
    制條例第2 條第2 項第1 款、第2 款之第一級、第二級毒品
    ，不得非法持有、施用，竟於上開強制戒治執行完畢5 年內
    ，復基於施用第一、二級毒品之犯意，於99年3 月30日上午
    某時許，在其位於臺北縣三重市○○○路39巷11號住處內，
    以將少量海洛因及甲基安非他命置於玻璃球內以火燒烤後，
    吸食所產生煙霧之方式，同時施用第一級毒品海洛因、第二
    級毒品甲基安非他命1 次。嗣於99年3 月30日17時10分許，
    在臺北縣三重市○○○路39巷口，因另案通緝而為警盤查時
    查獲。復經徵得其同意後採集尿液送請鑑驗結果，檢出嗎啡
    （海洛因代謝物）及甲基安非他命均呈陽性反應，始知悉上
    情。
二、案經臺北縣政府警察局三重分局報由臺灣板橋地方法院檢察
    署檢察官呈請臺灣高等法院檢察署檢察長令轉臺灣屏東地方
    法院檢察署檢察官偵查起訴。
    理  由
一、本案被告甲○○所犯違反毒品危害防制條例罪，並非法定刑
    為死刑、無期徒刑或最輕本刑3 年以上有期徒刑之罪，亦非
    高等法院管轄第一審之案件，而被告於本院準備程序中就被
    訴事實為有罪之陳述，本院合議庭乃裁定由受命法官獨任進
    行簡式審判程序。又簡式審判程序之證據調查，不受刑事訴
    訟法第159 條第1 項、第161 條之2 、第161 條之3 、第16
    3 條之1 及第164 條至第170 條規定之限制，刑事訴訟法第
    273 條之2 亦定有明文，故本件審理依該規定，亦排除嚴格
    證據調查，併予敘明。
二、上開犯罪事實，業據被告甲○○本院審理中供承不諱（見本
    院卷第22頁、第28至29頁）；而被告於99年3 月30日為警查
    獲後所排放之尿液經採樣送驗，經送請臺灣檢驗科技股份有
    限公司濫用藥物檢驗室以酵素免疫分析法檢驗及氣相層析質
    譜儀法確認檢驗結果，嗎啡（海洛因之代謝物）、甲基安非
    他命均係呈現陽性反應，有該公司於99年4 月19日所出具報
    告編號KＺ000000000 號之濫用藥物尿液檢驗報告、臺北縣政
    府警察局三重分局查獲毒品案件被移送者姓名、代碼對照表
    各1 紙附卷可稽（見警卷第6 頁、第7 頁），足見被告上開
    自白，確與客觀事實相符，堪予採認。再被告於於97年間，
    因違反毒品危害防制條例案件，經臺灣板橋地方法院以97年
    度毒聲字第573 號裁定令入勒戒處所施以觀察、勒戒，認有
    繼續施用毒品之傾向，復經臺灣板橋地方法院以97年度毒聲
    字第1634號裁定送戒治處所施以強制戒治，於98年4 月27日
    停止執行釋放，並由臺灣板橋地方法院檢察署檢察官以98年
    度戒毒偵字第457 號為不起訴處分確定，此有臺灣高等法院
    被告前案紀錄表及臺灣屏東地方法院檢察署全國施用毒品案
    件紀錄表在卷可查，是被告確有於觀察、勒戒及強制戒治執
    行完畢後，5 年內復行施用毒品之罪行。綜此，本件事證已
    臻明確，被告上開施用海落因及甲基安非他命之犯行洵堪認
    定，應依法論科。
三、按海洛因及甲基安非他命分屬毒品危害防制條例第2 條第2
    項第1 款、第2 款規定之第一級及第二級毒品，均不得持有
    及施用，核被告甲○○所為，係犯毒品危害防制條例第10條
    第1 項之施用第一級毒品罪及同法條第2 項之施用第二級毒
    品罪。被告施用前後之持有第一級毒品及第二級毒品之低度
    行為，分別為其施用第一級毒品與第二級毒品之高度行為所
    吸收，均不另論罪，被告係以將海洛因、甲基安非他命置於
    玻璃球內以火燒烤後，吸食所產生煙霧之方式，同時施用第
    一級毒品海洛因及第二級毒品甲基安非他命，故係以一行為
    同時觸犯毒品危害防制條例第10條第1 項施用第一級毒品罪
    及同條第2 項施用第二級毒品罪，為想像競合犯，應從較重
    之施用第一級毒品罪處斷。公訴人僅以濫用藥物檢驗報告呈
    現二種毒品陽性反應，逕認被告係於不同時間、分別施用不
    同毒品，應予分論併罰，容有誤會。另被告有上揭犯罪事實
    欄所述經有期徒刑宣告及執行完畢之情形，此有前開臺灣高
    等法院被告前案紀錄表可按，被告於有期徒刑執行完畢後5
    年以內故意再犯本件為有期徒刑以上之罪，構成累犯，應依
    刑法第47條第1 項規定予以加重其刑。爰審酌被告前已因施
    用毒品犯行經觀察、勒戒，竟仍故態復萌，復行施用毒品不
    輟，無視於毒品對於自身健康之戕害及國家對於杜絕毒品犯
    罪之禁令，足認非予以適當刑罰不足以禁絕；惟衡酌其教育
    程度國小畢業、家庭狀況貧寒，而施用毒品係屬自戕行為，
    又其犯罪手段尚屬平和，亦未因此而危害他人，所生損害尚
    非鉅大，且被告犯後於本院審理時坦承犯行，尚見悔意之犯
    罪後態度，另施用毒品者均有相當程度之成癮性及心理依賴
    ，其犯罪心態與一般刑事犯罪之本質並不相同，應側重適當
    之醫學治療及心理矯治為宜等一切情狀，量處如主文所示之
    刑，以資懲儆。
據上論斷，應依刑事訴訟法第273 條之1 第1 項、第299 條第1
項前段，毒品危害防制條例第10條第1 項、第2 項，刑法第11條
、第55條、第47條第1 項，判決如主文。
本案經檢察官潘國威到庭執行職務。
中    華    民    國    99    年    8     月    31    日
                  刑事第三庭    法  官  陳怡先
得上訴10日
以上正本證明與原本無異。
中    華    民    國    99    年    8     月    31    日
                                書記官  陳立勳
附錄本案論罪科刑法條：
毒品危害防制條例第10條
施用第一級毒品者，處 6 月以上 5 年以下有期徒刑。
施用第二級毒品者，處 3 年以下有期徒刑。

司法院資訊處製作；財團法人民間司法改革基金會備份。
